<?xml version="1.0" encoding="UTF-8" standalone="yes"?>
<Wordlist>
    <Paradigm pdgId="1215746" lemma="акры+ліцца" tag="VIPRX">
        <Variant id="a" pravapis="A2008" lemma="акры+ліцца" type="nonstandard">
            <Slounik name="piskunou2012" idx="11801">{b}акры´лі´цца{/b} {i}зак.{/i}, акры´люся, акры´ліцца {i}і{/i} акрылю´ся, акры´лі´цца /// v11{sup}1{/sup}#v11{sup}1{/sup} C/</Slounik>
            <Form tag="0">акрылі+цца</Form>
            <Form tag="F1S">акрылю+ся</Form>
            <Form tag="F2S">акры+лішся</Form>
            <Form tag="F3S">акры+ліцца</Form>
            <Form tag="F1P">акры+лімся</Form>
            <Form tag="F2P">акры+ліцеся</Form>
            <Form tag="F3P">акры+ляцца</Form>
            <Form tag="PMS">акрылі+ўся</Form>
            <Form tag="PFS">акрылі+лася</Form>
            <Form tag="PNS">акрылі+лася</Form>
            <Form tag="PXP">акрылі+ліся</Form>
            <Form tag="I2S">акрылі+ся</Form>
            <Form tag="I2P">акрылі+цеся</Form>
            <Form tag="PG">акрылі+ўшыся</Form>
        </Variant>
        <Variant id="b" pravapis="A2008" lemma="акрылі+цца">
            <Slounik name="piskunou2012" idx="11801">{b}акры´лі´цца{/b} {i}зак.{/i}, акры´люся, акры´ліцца {i}і{/i} акрылю´ся, акры´лі´цца /// v11{sup}1{/sup}#v11{sup}1{/sup} C/</Slounik>
        </Variant>
    </Paradigm>
    <Paradigm pdgId="1215747" lemma="акры+ліць" tag="VTPNX" meaning="узняць у каго-небудзь душэўны стан, натхніць; падбадзёрыць каго-небудзь">
        <Variant id="a" pravapis="A2008" lemma="акры+ліць" type="nonstandard">
            <Slounik name="piskunou2012" idx="11802">{b}акры´лі´ць{/b} {i}зак.{/i}, акры´лю, акры´ліць {i}і{/i} акрылю´, акры´лі´ць /// v11{sup}1{/sup}#v11{sup}1{/sup} C/</Slounik>
            <Form tag="0">акрылі+ць</Form>
            <Form tag="F1S">акрылю+</Form>
            <Form tag="F2S">акры+ліш</Form>
            <Form tag="F3S">акры+ліць</Form>
            <Form tag="F1P">акры+лім</Form>
            <Form tag="F2P">акры+ліце</Form>
            <Form tag="F3P">акры+ляць</Form>
            <Form tag="PMS">акрылі+ў</Form>
            <Form tag="PFS">акрылі+ла</Form>
            <Form tag="PNS">акрылі+ла</Form>
            <Form tag="PXP">акрылі+лі</Form>
            <Form tag="I2S">акрылі+</Form>
            <Form tag="I2P">акрылі+це</Form>
            <Form tag="PG">акрылі+ўшы</Form>
        </Variant>
        <Variant id="b" pravapis="A2008" lemma="акрылі+ць">
            <Slounik name="piskunou2012" idx="11802">{b}акры´лі´ць{/b} {i}зак.{/i}, акры´лю, акры´ліць {i}і{/i} акрылю´, акры´лі´ць /// v11{sup}1{/sup}#v11{sup}1{/sup} C/</Slounik>
        </Variant>
    </Paradigm>
</Wordlist>
